臺灣臺中地方法院刑事判決　　　　　　　　　　　　九十三年度訴字第一二二八號
　　公　訴　人　臺灣臺中地方法院檢察署檢察官
　　被　　　告　甲○○
右列被告因偽造文書案件，經檢察官提起公訴（九十三年度偵字第八四七一號），本
院合議庭裁定由受命法官獨任進行簡式審判程序，本院判決如左：
    主  文
甲○○行使偽造私文書，足以生損害於他人，累犯，處有期徒刑壹年。扣案偽造「乙
○○」國民身分證壹枚、大眾銀行ＭＵＣＨ現金卡申請書申請人簽名欄偽造之「乙○
○」署名壹枚沒收。
    事  實
一、甲○○前於民國八十六年間因侵占案件，經本院判處有期徒刑七月，經臺灣高等
    法院臺中分院於八十六年九月十日駁回上訴確定，並送監執行，於八十七年六月
    二十四日執行完畢。又於八十八年間因偽造文書案件，經本院判處有期徒刑十月
    ，復由臺灣高等法院臺中分院撤銷原判決，改判處有期徒刑八月，再經最高法院
    於民國八十九年七月二十七日駁回上訴確定，經送監執行於九十年六月五日執行
    完畢出監。再於九十二年十一月間因犯竊盜、偽造文書等案件，經臺灣臺中地方
    法院檢察署檢察官以九十二年度偵字第二三四四二號提起公訴，而經本院於九十
    三年四月十四日以九十三年度訴字第一一八號判處有期徒刑一年（尚未確定，現
    上訴臺灣高等法院臺中分院審理中）。詎甲○○猶不知悔改，其於上開案件審理
    期間，因認過年期間缺錢花用，經濟拮据，且其個人財務信用狀況不佳、國民身
    分證因欠債押在地下錢莊處，復另萌生意圖為自己不法所有與行使偽造私文書之
    犯意，冀圖偽造國民身分證一枚完成後，繼而持用該枚偽造之國民身分證詐向金
    融機構申請取得現金卡一張，再利用該張現金卡從自動提款設備騙取現款花用。
    甲○○首先於九十二年十二月底，透過跳蚤雜誌刊登之「專門代人製作各種證件
    」廣告而與真實姓名年籍不詳之林姓成年男子聯絡後甲○○與該林姓男子二人即
    基於偽造特種文書及公印文之共同犯意聯絡，由甲○○於九十三年一月初在臺中
    市○○路提供其個人照片二張、同事乙○○身分資料，暨支付新臺幣（下同）一
    萬五千元之酬勞予林姓男子，由該林姓男子製成偽造之「乙○○」國民身分證一
    枚（其上有偽造之「內政部印」之公印文及「甲○○」照片一幀）後，再於同年
    一月十五日交付予甲○○持有；甲○○旋於同年一月十九日，未經乙○○本人之
    同意或授權，持用該枚偽造之國民身分證，至臺中市○○路○段二三九號大眾銀
    行臺中分行，冒充係乙○○本人，而在「大眾銀行ＭＵＣＨ現金卡申請書」上偽
    填不實之乙○○個人資料、偽造「乙○○」之署名一枚、粘貼偽造之「乙○○」
    國民身分證影本後，持交予大眾銀行臺中分行承辦人施以詐術申辦現金卡，足以
    生損害於「乙○○」本人及大眾銀行審核申辦現金卡之正確性。然其為該銀行行
    員王蜀群查覺有異而未核發現金卡，而未詐得財物。並報警於同年一月二十日下
    午二時三十分許，在大眾銀行臺中分行當場逮獲前來意欲領取現金卡之甲○○。
    並扣得偽造之「乙○○」國民身分證一枚、大眾銀行ＭＵＣＨ現金卡一枚。
二、案經臺中市警察局第六分局報告臺灣臺中地方法院檢察署檢察官偵查起訴。
    理  由
一、右揭事實，業據被告甲○○坦承不諱，並據證人王蜀群、乙○○於警詢時指述綦
    詳，復有偽造之「乙○○」國民身分證一枚、大眾銀行ＭＵＣＨ現金卡一枚扣案
    可證，另有「大眾銀行ＭＵＣＨ現金卡申請書」影本一份附卷可參。綜上，被告
    自白與事實相符，應堪採信，本件事證已臻明確，犯行洵堪認定，應予依法論科
    。
二、按偽造國民身分證，並於其上偽造「內政部印」之公印文者，依司法院院解字第
    三Ｏ二Ｏ號解釋及司法院大法官會議釋字第八二號解釋意旨，應成立刑法第二百
    十二條及第二百十八條第一項之罪，並依同法第五十五條規定，從一重處斷。被
    告甲○○偽造證人乙○○之國民身分證，且未經證人乙○○之同意，擅自以證人
    乙○○之名義提出上開偽造國民身分證以行使之，向大眾銀行臺中分行申辦現金
    卡，並於「大眾銀行ＭＵＣＨ現金卡申請書」偽造「乙○○」名義之署名一枚，
    欲向大眾銀行臺中分行詐得現金卡借款，足以生損害於證人乙○○及大眾銀行對
    於審核申辦現金卡之正確性。核其所為，係犯刑法第二百十二條、第二百十條行
    使偽造特種文書罪及第二百十八條第一項偽造公印文罪，暨刑法第二百十六條、
    第二百十條之行使偽造私文書罪。又被告欲詐得大眾銀行ＭＵＣＨ現金卡，然為
    銀行人員視破而未得逞，核此部分所為，係犯刑法第三百三十九條第三項、第一
    項詐欺取財未遂罪。被告與不詳姓名、年籍之林姓成年男子二人，就前開行使偽
    造特種文書及偽造公印文之犯行間，有共同之犯意聯絡及行為分擔，應論以共同
    正犯。被告偽造署押之行為，係偽造私文書之階段行為，而偽造私文書及偽造特
    種文書之低度行為，復為行使偽造私文書及行使偽造特種文書之高度行為所吸收
    ，均不另論罪。被告所犯上開偽造公印文、行使偽造特種文書、行使偽造私文書
    、詐欺取財未遂各罪間，有方法目的、原因結果之牽連關係，為牽連犯，應依刑
    法第五十五條後段之規定，依情節較重之行使偽造私文書罪處斷。又偽造公印文
    部分犯行，公訴人雖未論及，惟此部分與起訴部分有牽連犯裁判上一罪關係，本
    院自得併予審究。又被告於八十八年間因偽造文書案件，經本院判處有期徒刑十
    月，復由臺灣高等法院臺中分院撤銷原判決，改判處有期徒刑八月，再經最高法
    院於民國八十九年七月二十七日駁回上訴確定，經送監執行於九十年六月五日執
    行完畢出監等情，有刑案資料查註紀錄表、臺灣高等法院被告全國前案紀錄表各
    一份附卷可稽，其於五年之內再犯本件有期徒刑以上之罪，為累犯，應依法加重
    其刑。爰審酌被告前因偽造文書案件於本院審理期間仍依然故我，復有本件犯行
    ，惡性非輕，其被告偽造國民身分證，冒名使用申請現金卡，惟旋遭視破而詐騙
    未得逞，且被告犯罪後已坦承犯行，犯後態度良好等一切情狀，量處如主文所示
    之刑。另偽造之「乙○○」國民身分證一張（含偽造之「內政部印」公印文一枚
    、「甲○○」照片一幀），係被告所有，供前開犯罪所用之物，業據被告供明在
    卷，爰依刑法第三十八條第一項第二款規定宣告沒收。至於前開偽造之「乙○○
    」國民身分證上之偽造「內政部印」公印文一枚，雖屬偽造之印文，然業因該國
    民身分證經本院宣告沒收而包括在內，自不得重覆為沒收之諭知。又偽造之「大
    眾銀行ＭＵＣＨ現金卡申請書」一份經大眾銀行臺中分行受理，前開文書已非被
    告所有，自不得諭知沒收。惟被告偽造之「乙○○」署名一枚為被告偽造之署押
    ，不問屬於被告與否，爰依刑法第二百十九條之規定，仍予諭知沒收。「大眾銀
    行ＭＵＣＨ現金卡申請書」之本人資料姓名欄內「乙○○」之記載，僅係單純供
    辨識之用，並非用以表示客戶本人署名之意，尚非署押，併此敘明。又扣案大眾
    銀行ＭＵＣＨ現金卡一枚被告尚未詐得即為警查獲，尚非被告犯罪所得且係被告
    所有之財物，自無從為沒收諭知，附此敘明。
據上論斷，應依刑事訴訟法第二百七十三條之一第一項、第二百九十九條第一項前段
，刑法第二百十六條、第二百十二條、第二百十條、第二百十八條第一項、第三百三
十九條第三項、第一項、第五十五條、第二百十九條、第三十八條第一項第二款，罰
金罰鍰提高標準條例第一項前段，判決如主文。
中      華      民      國      九十三      年    七      月    八      日
                                    臺灣臺中地方法院刑事第十四庭
                                        法  官  陳  葳
右正本證明與原本無異
如不服本判決，應於收受本判決後十日內向本院提出上訴書狀，其未敘述上訴理由者
，並得於提起上訴後十日內向本院補提理由書狀（均須按他造當事人之人數附繕本）
「切勿逕送上級法院」
                                        書記官
中      華      民      國      九十三      年    七      月    八      日
附錄法條：
刑法第二百十條
偽造、變造私文書，足以生損害於公眾或他人者，處五年以下有期徒刑。
刑法第二百十二條
偽造、變造護照、旅券、免許證、特許證及關於品行、能力服務或其他相類之證書、
介紹書，足以生損害於公眾或他人者，處一年以下有期徒刑、拘役或三百元以下罰金
。
刑法第二百十六條
行使第二百十條至第二百十五條之文書者，依偽造、變造文書或登載不實事項或使登
載不實事項之規定處斷。
刑法第三百三十九條第一項、第三項
意圖為自己或第三人不法之所有，以詐術使人將本人或第三人之物交付者，處五年以
下有期徒刑、拘役或科或併科一千元以下罰金。
以前項方法得財產上不法之利益或使第三人得之者，亦同。
前二項之未遂犯罰之。
刑法第二百十八條
偽造公印或公印文者，處五年以下有期徒刑。
盜用公印或公印文足以生損害於公眾或他人者，亦同。
